【裁判字號】    98,訴,923
【裁判日期】    980716
【裁判案由】    毒品危害防制條例
【裁判全文】
臺灣臺北地方法院刑事判決               98年度訴字第923號
公  訴  人  臺灣臺北地方法院檢察署檢察官
被      告  甲○○
上列被告因毒品危害防制條例案件，經檢察官提起公訴（98年度
毒偵字第1351號），本院判決如下：
    主  文
甲○○施用第一級毒品，處有期徒刑壹年壹月，扣案之甲基安非
他命壹袋（淨重零點零肆伍零公克，餘重零點零肆肆陸公克）沒
收銷燬，包裹甲基安非他命之包裝袋壹個（含標籤袋重零點
公克）、吸食器壹組，均沒收。
    犯罪事實
一、甲○○於民國87年間因施用第二級毒品案件，經臺灣板橋地
    方法院以87年度毒聲字第3357號裁定送觀察、勒戒後，認無
    繼續施用毒品之傾向，經臺灣板橋地方法院檢察署檢察官以
    87年度偵字第25882號、第25942號為不起訴處分；又因施用
    毒品，經臺灣板橋地方法院以88年度毒聲字第1437號裁定送
    觀察、勒戒後，認有繼續施用毒品之傾向，再經臺灣板橋地
    方法院以88年度毒聲字第2182號裁定令入戒治處所施以強制
    戒治，於89年2月25日期滿，經臺灣板橋地方法院檢察署檢
    察官以89年度戒毒偵字第196號不起訴處分確定；又於89 年
    間因施用毒品，經臺灣板橋地方法院以89年度毒聲字第5012
    號裁定令入戒治處所施以強制戒治，於90年5月15日停止戒
    治，至同年9月4日停止戒治期滿未經撤銷而執行完畢。嗣於
    93年間因偽造文書、竊盜案件，經本院以93年訴字第492判
    處有期徒刑6月、1年（甲案），因毒品案件經本院94年易字
    第1080號判處有期徒刑10月（乙案）、臺灣板橋地方法院94
    年訴字第3084號判處有期徒刑10月（丙案），因竊盜案件，
    經臺灣士林地方法院94年易字第691號判處有期徒刑6月（丁
    案），再因竊盜、偽造文書案件，經臺灣板橋地方法院95年
    簡字第203號判處有期徒刑6月、5月（戊案），嗣上開甲、
    乙、丙、丁、戊案再經臺灣板橋地方法院96年聲減字第5348
    號裁定分別減刑後定應執行刑為有期徒刑1年5月15日，甲○
    ○於97年6月3日因縮短刑期假釋出監，嗣因經撤銷假釋，再
    於98年3月16日入監執行殘刑6月5日（尚不構成累犯），詎
    仍不知悔改，復基於施用第一級毒品海洛因及第二級毒品甲
    基安非他命之犯意，於98年3月11日上午某時，在臺北縣新
    店市○○路110巷51號之住處，將第一級毒品海洛因及第二
    級毒品甲基安非他命同時置於玻璃球內點火燒烤產生煙霧，
    併予吸聞之方式，同時施用海洛因及甲基安非他命1次，嗣
    於98年3月11日下午10時5分許，在上開住處1樓為警查獲，
    並扣得甲基安非他命1袋（淨重0.0450公克，餘重0.0446 公
    克）及吸食器1組。
二、案經臺北縣政府警察局永和分局移送臺灣板橋地方法院檢察
    署檢察官呈請臺灣高等法院檢察署令轉臺灣臺北地方法院檢
    察署檢察官偵查起訴。
    理  由
壹、程序方面
    被告對於公訴人所提之證據資料及以下本院作為判斷依據之
    各項證據資料，均同意或不爭執其證據能力，本院審酌該等
    言詞供述及書面作成時之情況認為適當，均無不宜作為證據
    之情事，依刑事訴訟法第159條之5規定，均得作為證據。
貳、實體方面
一、訊據被告甲○○對於上揭犯罪事實坦承不諱，且其於上揭時
    、地為警查獲後，經警採集其尿液送驗結果，呈嗎啡及甲基
    安非他命陽性反應，亦有臺灣檢驗科技股份有限公司98年4
    月1日出具之濫用藥物檢驗報告1紙在卷可稽，復有經檢驗為
    甲基安非他命1袋（淨重0.0450公克，餘重0.0446公克）之
    物，此有交通部民用航空局航空醫務中心98年3月31日航藥
    鑑字第0981671號毒品鑑定書1紙可稽，另有吸食器一組扣案
    可證。足信被告前揭出於任意性之自白與事實相符，可以採
    信。
二、另依據法務部調查局93年7月12日函記載：國內甲基安非他
    命施用方式主要以燒煙吸食為主，而海洛因施用方式有注射
    方式（以針筒施打）或以燒煙吸食，兩者是否可同時、同日
    施用，依藥理作用區分海洛因係中樞神經抑制劑、安非他命
    類毒品係中樞神經興奮劑，二者作用機轉不同，本不宜共用
    ，然對毒品施用者並無考慮此一原則的必要，通常可見其習
    性，同時、施用任何毒品等語，此有卷附法務部調查局93年
    7月12日調科壹字第09300262550號函在卷可參（見本院卷）
    。是被告所稱其同時施用海洛因及安非他命等語，尚非無據
    ，是公訴人認為被告係分別施用第一級海洛因、第二級毒品
    安非他命尚有違誤，附此敘明。
三、被告有如犯罪事實欄所載之觀察勒戒、強制戒治及毒品案件
    科刑情形，是被告於5年內再犯本件毒品危害防制條例第10
    條之罪，應依該條例第10條之規定論處。核被告所為，係犯
    毒品危害防制條例第10條第1項之施用第一級毒品及第2項之
    施用第二級毒品罪。其施用前後持有第一級毒品海洛因及第
    二級毒品甲基安非他命之低度行為，為其施用之高度行為所
    吸收，不另論罪。又被告是以一個施用行為同時施用二種毒
    品，而觸犯數罪名，為想像競合犯，應從一重之施用第一級
    毒品罪處斷。爰審酌被告已有多次施用毒品案件，且已接受
    觀察、勒戒處分及戒治執行，並經判處刑罰，仍再犯本罪，
    顯見其尚未完全戒除毒癮，其施用之次數、期間，以及念其
    於本次犯後坦承犯行，犯後態度尚稱良好等一切情狀量處如
    主文所示之刑。扣案甲基安非他命1包，為被告所有，且係
    毒品，依毒品危害防制條例第18條第1項前段規定諭知沒收
    並銷燬之，另扣案用以包裹甲基安非他命之包裝袋1個，有
    防止毒品裸露、逸出及潮濕之功能，既得與毒品分別鑑秤其
    重量（含3標籤袋重0.3450-0.0450=0.3公克），與毒品即無
    難以析離而無法個別宣告沒收之情事，及扣案之吸食器1組
    ，均為被告所有且供犯罪所用，應依刑法第38條第1項第2款
    沒收之。
據上論斷，應依刑事訴訟法第299條第1項前段，毒品危害防制條
例第10條第1項、第2項、第18條第1項前段，刑法第11條前段、
第55條、第38條第1項第2款，判決如主文。
本案經檢察官柯木聯到庭執行職務
中    華    民    國    98    年    7     月    16    日
                  刑事第八庭  審判長法  官  陳德民
                                    法  官  詹慶堂
                                    法  官  楊蕙芬
以上正本證明與原本無異。
如不服本判決應於收受送達後10日內向本院提出上訴書狀，並應
敘述具體理由；其未敘述上訴理由者，應於上訴期間屆滿後20日
內向本院補提理由書（均須按他造當事人之人數附繕）「切勿逕
送上級法院」。
                                    書記官  馬正道
中    華    民    國    98    年    7     月    17    日
附錄法條：
毒品危害防制條例第10條
施用第一級毒品者，處 6 月以上 5 年以下有期徒刑。
施用第二級毒品者，處 3 年以下有期徒刑。


司法院資訊處製作；財團法人民間司法改革基金會備份。
